【裁判字號】    94,交訴,51
【裁判日期】    950424
【裁判案由】    業務過失致死
【裁判全文】
臺灣高雄地方法院刑事判決              94年度交訴字第51號
公  訴  人  臺灣高雄地方法院檢察署檢察官
被      告  丁○○
                    （現於臺灣雲林戒治所戒治中）
上列被告因業務過失致死案件，經檢察官提起公訴（93年度偵字
第15228 號），本院判決如下︰
    主  文
丁○○無罪。
    理  由
一、公訴意旨略以：被告丁○○為富佳通運企業有限公司（下稱
    富佳公司）所僱用之司機，負責駕駛聯結車運送業務，為從
    事業務之人。被告於民國93年6 月11日23時許，駕駛富佳公
    司所有之車號7U-21 號聯結車，從雲林縣西螺鎮果菜市場出
    發，於翌日（即同年月12日）凌晨1 時30分許到達高雄縣鳳
    山市。被告明知交岔路口10公尺內不得臨時停車，且無不能
    注意之情事，竟疏於注意，將前揭聯結車附掛之拖車停放於
    高雄縣鳳山市○○路與五甲路交岔路口處（距離路口處10公
    尺之內）。適有被害人林志釧於不詳時地飲酒後，騎乘車號
    GTS-551 號重型機車，於同日凌晨2 時45分許，沿鳳山市○○路由西往東方向行駛，因夜間視線不良且酒後意識不清，
    不慎撞及被告所停放上揭拖車後方，被害人因此受有創傷性
    窒息及腦挫傷等傷害，經送醫急救後仍不治死亡，因認被告
    涉犯刑法第276 條第2 項之業務過失致死罪嫌等語。
二、按犯罪事實應依證據認定之，無證據不得認定犯罪事實；又
    不能證明被告犯罪者，應諭知無罪之判決，刑事訴訟法第15
    4 條第2 項及第301 條第1 項分別定有明文。又依刑事訴訟
    法第161 條第1 項規定：檢察官就被告犯罪事實，應負舉證
    責任，並指出證明之方法。因此，檢察官對於起訴之犯罪事
    實，應負提出證據及說服之實質舉證責任；倘其所提出之證
    據，不足為被告有罪之積極證明，或其指出證明之方法，無
    從說服法院以形成被告有罪之心證，基於無罪推定之原則，
    自應為被告無罪判決之諭知，亦有最高法院92年台上字第12
    8 號判決要旨足參。所謂認定犯罪事實之證據，係指足以認
    定被告確有犯罪行為之積極證據而言，如未發現相當證據，
    或證據不足以證明，自不能以推測或擬制之方法，以為裁判
    基礎。且刑事訴訟上證明之資料，無論其為直接證據或間接
    證據，均須達於通常一般人均不致於有所懷疑，而得確信其
    為真實之程度，始得據為有罪之認定，若其關於被告是否犯
    罪之證明未能達此程度，而有合理性懷疑之存在，致使無從
    形成有罪之確信，根據「罪證有疑，利於被告」之證據法則
    ，即不得遽為不利被告之認定，其以情況證據（即間接證據
    ）斷罪時，尤須基於該證據在直接關係上所可證明之他項情
    況事實，本乎推理作用足以確證被告有罪，方為合法，不得
    徒憑主觀上之推想，將一般經驗上有利被告之其他合理情況
    逕予排除，此觀諸最高法院76年台上字第4986號、32年度上
    字67號判例意旨亦甚明顯。
三、本件公訴人認被告涉有業務過失致死罪嫌，無非以被告於警
    詢及偵查中之自白，證人丙○○、戊○○、辛○○之證述，
    道路交通事故現場蒐證照片12張、車籍作業系統查詢認可資
    料表2 張、行車執照2 張，以及道路交通事故現場圖、道路
    交通事故調查報告表、6 月份出勤簿、被害人林志釧相驗屍
    體證明書、驗斷書、國軍高雄總醫院附設民眾診療服務處93
    年6 月12日診斷證明書、國軍高雄總醫院生化檢驗報告單、
    臺灣省高屏澎車輛行車事故鑑定委員會鑑定意見書各1 份為
    其主要論據。
四、訊據被告堅詞否認有被訴業務過失致死之犯行，辯稱：伊未
    曾受僱於丙○○擔任營業大貨車之司機，亦不認識辛○○與
    戊○○，伊僅在丙○○臨時欠缺司機時，偶而幫忙，93年6
    月11日當日，伊未曾駕駛聯結車南下高雄，當時伊在彰化縣
    溪湖從事除草工作，因接獲丙○○太太及丙○○之電話，表
    示丙○○在高雄發生車禍，因丙○○沒有駕照，要求伊幫忙
    頂替，伊後來在西螺與丙○○碰面，一起南下高雄接受警詢
    ，丙○○在車上即告知被害人死亡，伊在警局製作筆錄時，
    曾一度猶豫是否要為丙○○頂替，惟在警局門口外禁不起丙○○及其大哥一再遊說及請託，始於警詢及偵查中，依照丙○○之指示，一致供稱係伊將拖車停放在交岔路口等語（見
    本院卷(一)第75至76頁、第173 至174 頁、本院卷(二)第39至40
    頁）。
五、經查：
  (一)林志釧在不詳時、地飲用酒類，致血液中酒精濃度達139mg/
    dl（相當吐氣中酒精濃度達每公升0.695 毫克）後，於93年
    6 月12日凌晨2 時45分許，騎乘車號GTS-551 號重型機車，
    沿高雄縣鳳山市○○路由西往東方向行駛，途經該路與五甲
    路之交岔路口，因丙○○所有車號GX-V97號曳引車附掛之拖
    車（車號：7U-21 號），未遵守道路交通安全規則第111 條
    第2 款之規定，停放緊鄰交岔路口之國泰路西向東車道處，
    林志釧因酒後意識不清，疏未注意車前狀況，以致騎乘上開
    重型機車衝撞拖車後方，林志釧因而受有創傷性窒息、創傷
    性腦挫傷、頸椎受傷、胸骨骨折、肺挫傷、左股骨骨折等傷
    害，經送國軍高雄總醫院急救，仍不治死亡等事實，有道路
    交通事故現場蒐證照片12張、車籍作業系統查詢認可資料表
    2 張、行車執照2 張，以及道路交通事故現場圖、道路交通
    事故調查報告表、被害人林志釧相驗屍體證明書、驗斷書、
    國軍高雄總醫院附設民眾診療服務處93年6 月12日診斷證明
    書、國軍高雄總醫院生化檢驗報告單各1 份附卷可稽。而本
    件道路交通事故之發生，被害人林志釧酒精濃度過量，且騎
    乘重型機車未注意車前狀況，固為肇事主因，然未遵守道路
    交通安全規則而將車號7U-21 號拖車停放於該交岔路口處者
    ，則為肇事次因，此有臺灣省高屏澎車輛行車事故鑑定委員
    會鑑定意見書1 份在卷可參，堪予認定。
  (二)丙○○共計擁有兩輛營業大貨曳引車，其中1 輛係由戊○○
    於93年6 月11日下午某時許，駕駛南下高雄，並於同日22時
    許駛抵高雄卸貨，此據證人即曾受僱於丙○○之司機戊○○
    證述在卷（見本院卷(一)第112頁、第116頁），而同月12日凌
    晨2 時45分許，被害人因騎乘機車衝撞停放在高雄縣鳳山市
    ○○路上之拖車，致發生本件道路交通事故，被害人經送醫
    急救後，丙○○曾前往現場，欲拖回拖車，經警攔阻，並帶
    回警局製作筆錄等情，則經證人即處理本件道路交通事故員
    警己○○到庭結稱：「（問：你抵達現場時有何人在場？）
    答：只有一個派出所的警員及台糖加油站的員工」、「（問
    ：死者？）答：已經送醫」、「（問：後來你有無聯絡到丙○○到現場？）答：沒有。我們去802 探視傷者時，派出所
    員警打電話告訴我們說，有人要來拖現場的母子車，我們趕
    過去，請他不要動」、「我們將丙○○帶回隊部」等語明確
    （見本院卷(一)第210 至211 頁），因證人丙○○所擁有之兩
    輛營業大貨曳引車，於案發當日，其中1 輛係由證人戊○○
    駕駛使用中，而丙○○當日前往案發現場之目的，既然係欲
    拖回拖車，足見丙○○係駕駛另1 輛營業大貨曳引車前往現
    場，從而，證人丙○○所擁有之營業大貨曳引車，既然業已
    分由證人戊○○及丙○○駕駛使用中，自無可能尚有多餘車
    輛可供被告駕駛。
  (三)再觀諸證人戊○○於本院審理時結稱：「（問：是否知道93
    年6 月11日晚間，你們公司的車輛發生車禍？）答：知道」
    、「（問：如何知道？）答：當時是因為我開早班下來，到
    市場卸完貨，接尾車準備到另一個地方下貨，市場出來就看
    到發生事故」、「（問：所謂早班是何意思？）答：比較早
    出發」、「（問：當天除了你載的貨外，你們公司還有另外
    一台車載貨下來？）答：對」、「（問：當天另外到鳳山的
    車是何人開的？）答：我到的時候，是丙○○有下去，丁○○也有下去，因為丁○○有駕照，所以是丁○○開的，照常
    理是丁○○開的」、「（問：丁○○當天有在現場否？）答
    ：我不清楚」、「（問：你剛才不是說，丁○○也有在現場
    ？）答：我是說當天丙○○有下去，丁○○也有下去」、「
    （問：你所謂下去是何意思？）答：兩個人下去下貨」、「
    （問：所以丁○○當天有無在高雄？）答：我不清楚，因為
    我沒有看到人」、「（問：93年6 月11日你在高雄有無看到
    丁○○）答：我沒有親眼看到丁○○」、「（問：當天丙○○到高雄做什麼？）答：沒有跟車的助手，所以跟來下車當
    綑工」、「（問：你在警詢說，你與丁○○換車頭？）答：
    就是我剛才跟法官說的，我們是全聯結，沒有辦法換車頭，
    可以換的是車尾」、「（問：你與丁○○有無交接車尾？）
    答：他放的地方本來是我要去拖走的，後來事故發生我就沒
    有辦法拖走」、「（問：是否從頭到尾沒有見到丁○○的人
    ？）答：對」、「（問：你要去拖尾車時，是否看到你老闆
    與警察在現場處理？）答：事情已經發生，我打電話給我老
    闆，但我不知道他在哪裡」、「（問：你在警局說，你在現
    場有看到老闆與警察在現場處理？）答：我出去時沒有看到
    ，我看到事故，我打電話給老闆，我老闆說他在旁邊那裡，
    我就看到他了」等語（見本院卷(一)第116 至118 頁、第122
    頁），雖證人戊○○就案發當日係由被告，抑或丙○○駕駛
    另1 輛營業大貨曳引車乙節，含糊其詞，惟其案發當日僅目
    睹丙○○下車及在事故現場，並未見到被告乙節，則屬前後
    一致，由此益證另1 輛營業大貨曳引車確係由丙○○駕駛南
    下高雄，而證人戊○○於案發當日既未曾遇見被告，當亦無
    可能與被告在肇事地點交換車頭或車尾，是其於警詢證稱：
    伊曾於93年6 月11日凌晨1 時30分許，與被告在肇事地點交
    換車頭，該車號7U-21 號拖車係被告所停放等語（見警卷第
    2 頁），即與事實不符，則被告於警詢及偵查中關於其於93
    年6 月13日23時許，駕駛車號GX-V97號營業大貨曳引車附掛
    車號7U-21 拖車自雲林西螺鎮西螺果菜市場南下高雄縣鳳山
    市市場，並於同月12日凌晨1 時30分許，將拖車停放在高雄
    縣鳳山市○○路與五甲路交岔路口處，與綽號米糕之男子交
    換車頭後，即駕車北至雲林西螺市場部分之自白（見警卷第
    14頁、見93年度相字第1035號偵查卷第51頁），亦因與事實
    不符，而不得作為被告論罪科刑之依據。
  (四)證人戊○○與辛○○雖均證稱：被告於渠等2 人於案發當日
    均受僱於丙○○擔任司機云云，證人辛○○並證稱：伊因臨
    時有事，而於93年6月11日與被告調班，由被告駕駛車號GX-
    V97 營業大貨曳引車附掛車號7U-21 號拖車南下高雄等語（
    見警卷第2 頁、第5 頁、本院卷(一)第103 頁、第106 頁、第
    112 頁）。然證人辛○○就被告是否受僱於丙○○乙節，於
    本院審理時，先是證稱：「（問：丁○○有無受僱於丙○○
    ）答：我不知道」等語（見本院卷(一)第102 頁），嗣又表示
    ：丁○○受僱於丙○○擔任司機，伊並未陳稱不知道丁○○
    是否受僱於丙○○，因法官當時係問丁○○有無載回頭車等
    語，惟經本院當庭勘驗當日審理錄音帶之結果，證人辛○○
    就本院訊問：「丁○○有無受僱於丙○○？」，確係回答稱
    ：「我不知道」等語（見本院卷(一)第103 頁），證人辛○○
    雖表示：伊因一時誤聽，以致為如此之陳述等語，惟本院之
    問題簡短易懂，證人辛○○應無發生理解錯誤之可能，則被
    告果真受僱於丙○○擔任營業大貨曳引車之司機，證人辛○○應無就此回稱不知情之理，證人辛○○事後翻異前詞，陳
    稱表示被告確曾受僱於丙○○乙事，其真實性如何，已然啟
    人疑竇。再證人戊○○及辛○○於本院94年11月21日審理時
    ，均已離職，而證人戊○○與辛○○，彼此之間仍保留有聯
    絡之手機號碼，惟其等2 人卻均不知被告之手機號碼，渠等
    2 人所使用之手機，亦未留存被告之手機號碼等情，已據其
    等2 人證述明確（見本院卷(一)第104 至105 頁、第115 至11
    6 頁），被告果真曾與證人戊○○、辛○○一同受僱於丙○○擔任營業大貨曳引車之司機，而同為工作上之夥伴，證人
    戊○○、辛○○豈有可能唯獨遺漏被告聯絡方式之理。雖證
    人辛○○表示：因被告之電話號碼存在之前所使用之手機內
    ，因該手機不見了，故無被告之聯絡電話等語，然據證人戊○○所稱：伊於案發後1 個月，即已離職等語，而被告於案
    發後尚曾會同丙○○與告訴人乙○○在西螺某土地公廟前商
    談理賠事宜，並於93年11月10日與告訴人至地檢署接受檢察
    官偵訊，除據被告供述在卷外（見本院卷(一)第174 頁），並
    經證人即富佳通運企業有限公司及峰慶汽車貨運有限公司之
    實際負責人甲○○證述屬實（見本院卷(一)第206 頁），復有
    訊問筆錄1 份附卷可佐（見93年度偵字第15228 號偵查卷第
    22至24頁），倘若如證人辛○○所言，其保存被告聯絡電話
    之手機，業已遺失，則應連同證人戊○○之聯絡電話一併喪
    失。又被告於證人戊○○離職後，尚曾與丙○○一同會見告
    訴人商談理賠事宜，證人辛○○事後若仍保存當時一同受僱
    於丙○○擔任司機同事之聯絡電話，衡情應係保存尚未離職
    之被告之聯絡電話，而非已離職之證人戊○○之聯絡電話，
    證人辛○○前揭所辯，顯然有悖於一般經驗法則。
  (五)辛○○與戊○○於受僱於丙○○期間，均有提供行動電話門
    號予丙○○，以利彼此間之聯繫，而每日駕駛之班次均由丙○○排定，並由丙○○保管排班表等情，此經證人辛○○證
    稱：「（問：是否認識丙○○？）答：認識，他是我的老闆
    」、「（問：有無留任何行動電話給丙○○？）答：有」、
    「（問：所以丙○○可以找得到你？）答：是」、「（問：
    每日駕駛的班次是何人排的？）答：老闆丙○○」等語（見
    本院卷(一)第97頁、第99至100頁）；證人戊○○證稱：「（
    問：何時受僱於丙○○？）答：93年5、6月間」、「（問：
    你是受僱擔任司機？）答：對」、「（問：是何人排班？）
    答：老闆」、「（問：排班表是何人管理？）答：老闆」、
    「（問：有無留聯絡方式給丙○○？）答：有，他知道我的
    電話」、「（問：是家裡的電話還是手機號碼？）答：手機
    號碼」等語明確（見本院卷(一)第110 頁、第113 頁、第115
    頁），因丙○○排定受僱司機每日駕駛之班次，並保管排班
    表之目的，在於掌握受僱司機之行程，若受僱司機因臨時有
    要事而需換班，理應先行徵得丙○○之許可後，始能進行換
    班，否則丙○○即毋庸事先排定班次，是戊○○證稱：「（
    問：如果要換班的話，如何處理？）答：提早跟老闆講，自
    己跟司機協調」等語部分（見本院卷(一)第113 頁），堪信屬
    實，而證人辛○○證稱：換班不用經過老闆同意，司機彼此
    間說好即可等語（見本院卷(一)第106 頁），顯與丙○○事先
    排定班次之目的不符，且與證人戊○○證述情節相佐，而不
    足採。準此以言，倘若被告果真曾受僱於丙○○擔任司機，
    並於案發當日臨時與辛○○換班，駕駛營業大貨曳引車附掛
    拖車自雲林南下高雄縣鳳山市，衡情應於換班前即事先通知
    丙○○，使其能掌握受僱司機之行程，豈會發生丙○○於93
    年6 月12日警詢時，尚不知實際駕駛人為被告而供稱係辛○○駕駛之理。又現今臺灣地區，透過手機通訊，極其快速、
    便利，丙○○與被告、證人戊○○、辛○○均持有手機，丙○○並知悉被告與證人戊○○、辛○○之行動電話門號，已
    如前述，倘若被告果真與辛○○有換班情事，丙○○案發當
    日即可輕易經由手機聯繫辛○○或被告，查明案發當日之實
    際駕駛人，自無可能於前述接受警詢時，尚誤認係辛○○駕
    駛之理。況且，果真如證人辛○○所稱：「我半夜接到老闆
    電話說，車子是否我開的，我說我沒有，我說我與黑仔交換
    班，老闆說我怎麼沒有告訴他」等語（見本院卷(一)第108 頁
    ），丙○○在案發當日即93年6 月12日凌晨，即已知悉被告
    與辛○○換班之情事，自無可能於同日早上6 時43分接受警
    詢時，仍指陳係證人辛○○將車號7U-21 號拖車停放在肇事
    地點，且證稱表示：不知道辛○○人在何處，但已聯絡其他
    人通知其前來處理等語（見警卷第11頁），由此足見，證人
    辛○○證稱：93年6 月11日伊因與被告換班，而由被告駕駛
    營業大貨曳引車自雲林南下高雄云云，無非係附和證人丙○○之證詞所為，應非事實。
  (六)另丙○○將受僱司機駕駛班次予以排班之目的，在於確實掌
    控受僱司機之駕駛行程，其排班次序當係按每月之實際日期
    排定，以符實際，而93年6 月僅有30日，並無31日，此為眾
    所周知之事項，詎丙○○提出之6 月份出勤簿1 份（見警卷
    第25頁），竟記載有31日之司機駕駛班次，顯然與6 月份之
    實際日數不符。且依丙○○所提出勤簿之記載，6 月份共計
    有「米糕」、「黑」、「堯」3 位司機輪班，而每日均有2
    位司機出勤，此不僅與證人辛○○及戊○○繪製之排班表，
    每日僅排1 位司機執勤之情形迥異（見本院卷(一)第117 頁、
    第129 至130 頁）。又該出勤簿雖記載有3 位司機，但僅「
    黑」、「堯」彼此間有輪替執勤之情形，「米糕」除6 月13
    日及同月27日公休，無需執勤外，其餘每日則均需執勤，不
    符丙○○僱請3 位司機輪替執勤之宗旨，且若以工作日數計
    算，「米糕」之工作量既然相當於「堯」的1 倍，則「米糕
    」領取之薪資必然高於「堯」甚多，然據證人辛○○證稱：
    伊綽號「崇堯」，伊受僱於丙○○期間，每月薪資約5 至6
    萬元等語（見本院卷(一)第100 頁、第98頁）；以及證人戊○○證稱：伊綽號為「米糕」，伊受僱於丙○○期間，每月薪
    資約為4 萬元左右等語（見警卷第1 頁、本院卷(一)第111 頁
    ），卻係綽號「堯」之辛○○領取之薪資較高，由此足認該
    出勤簿不過係丙○○臨訟杜撰，以掩飾被告未曾受僱於其擔
    任司機之事實，自不足為被告不利之認定依據。
  (七)綜上所述，被告雖於警詢及偵查中供稱：伊受僱於丙○○擔
    任司機，於93年6 月13日23時許，與辛○○換班，駕駛車號
    GX-V97號營業大貨曳引車附掛車號7U-21 號拖車自雲林西螺
    鎮西螺果菜市場南下高雄縣鳳山市市場，並於同月12日凌晨
    1 時30分許，將拖車停放在高雄縣鳳山市○○路與五甲路交
    岔路口處，與綽號米糕之男子交換車頭後，即駕車北至雲林
    西螺市場等語（見警卷第14頁、見93年度相字第1035號偵查
    卷第51頁、93年度偵字第15228 號偵查卷第23頁）。然被告
    已於本院審理時供稱：伊並未受僱於丙○○，亦不認識戊○○及辛○○，當日更未駕駛營業大貨曳引車自雲林西螺南下
    高雄，伊之所以於警詢及偵查中自承駕車肇事，係因丙○○
    未有駕駛執照，伊受丙○○之託，始為丙○○頂替等語，而
    證人戊○○於本院審理時，亦明確證稱：未在高雄見到被告
    ，亦未在肇事地點與被告交換車頭或車尾等語，足見證人戊○○於警詢陳稱：於93年6 月11日凌晨1 時30分許，與被告
    在肇事地點交換車頭，該車號7U-21 號拖車係被告所停放等
    語，應係附和被告於警詢供詞所為之陳述，被告於警詢及偵
    查中之自白，即有與事實不符之處。另丙○○提出之6 月份
    出勤簿，排班日期始自6 月1 日迄至6 月31日，惟6 月並無
    31日，且出勤簿明確記載有「米糕」、「堯」及「黑」3 位
    司機，但依出勤簿之記載，僅「堯」與「黑」每日輪替執勤
    ，「米糕」卻未曾有輪替執勤之情形，而與常情有違，是該
    出勤簿顯係臨時捏造，以使檢警人員相信被告與辛○○於警
    詢中關於其等2 人於93年6 月11日換班之陳述。而證人戊○○與辛○○均因曾受僱於丙○○，為聯繫之方便，而彼此留
    有行動電話門號，事後雖均離職，依然各自保留彼此之行動
    電話門號，若被告果真與證人戊○○與辛○○均同為受僱丙○○之同事，證人戊○○與辛○○理應亦留存有被告之行動
    電話門號，惟證人戊○○與辛○○均證稱：不知被告之行動
    電話門號等語，足見渠等2 人陳稱表示：渠等2 人與被告均
    係受僱於丙○○之同事等語，亦屬不實。再丙○○僅擁有兩
    輛營業大貨曳引車，其中1 輛於93年6 月11日至同月12日凌
    晨之期間，均係由戊○○駕駛使用，此據證人戊○○證述屬
    實（見本院卷(一)第112 頁、第116 頁），而丙○○為節省成
    本，曾有自行駕駛營業大貨曳引車載貨之紀錄，且案發當日
    ，丙○○曾為拖回車號7U-21 號拖車而前往肇事地點，為警
    帶回詢問等情，亦經證人戊○○、己○○證述在卷（見本院
    卷(一)第112 頁、第122 頁、第210 頁），足見另1 輛營業大
    貨曳引車於案發當時，係由丙○○駕駛，堪認被告辯稱：伊
    未曾於93年6 月11日駕駛營業大貨曳引車至高雄縣鳳山市，
    更未將該曳引車附掛之車號7U-21 號拖車停放在國泰路與五
    甲路口處，伊係因接獲丙○○及其太太之電話，表示丙○○
    在高雄發生車禍，而丙○○沒有駕照，要求伊幫忙頂替等語
    ，確屬非虛，尚難認被告有何業務過失致死之犯行，是公訴
    人所舉之證據方法，即不足說服本院形成被告確有業務過失
    犯行之有罪心證，揆諸前揭判例意旨，現存之證據既然不足
    為不利於被告事實之認定，即應為被告有利之認定，依法自
    應為被告無罪之諭知。
六、至於被告涉犯頂替罪嫌，以及證人戊○○、辛○○明知被告
    並未受僱於丙○○，更未於93年6 月11日駕駛丙○○所有之
    營業大貨曳引車自雲林南下高雄乙節，卻於本院審理時，告
    知具結之義務與偽證之處罰後，仍為不實之陳述，試圖妨害
    司法權之正當行使，而可能涉犯偽證罪嫌部分，將另以函文
    移送臺灣高雄地方法院檢察署檢察官依法處理。
據上論斷，應依刑事訴訟法第301 條第1 項，判決如主文。
本案經檢察官庚○○到庭執行職務。
中    華    民    國    95    年    4     月    24    日
                  刑事第十庭  審判長法  官  徐美麗
                                    法  官  莊珮吟
                                    法  官  高增泓
以上正本證明與原本無異。
如不服本判決，應於收受送達後10日內向本院提出上訴書狀。
中    華    民    國    95    年    4     月    24    日
                                    書記官  林慧芬


司法院資訊處製作；財團法人民間司法改革基金會備份。
